【裁判字號】    98,交聲,3033
【裁判日期】    981126
【裁判案由】    違反道路交通管理處罰條例聲明異議
【裁判全文】
臺灣桃園地方法院刑事裁定            98年度交聲字第3033號
原處分機關  交通部公路總局新竹區監理所中壢監理站
異  議  人  甲○○
上列受處分人因違反道路交通管理處罰條例案件，不服原處分機
關交通部公路總局新竹區監理所中壢監理站中華民國98年10月15
日桃監裁罰字第裁53-DB0000000號裁決，向本院聲明異議，本院
裁定如下：
    主  文
異議駁回。
    理  由
一、原處分意旨略以：異議人即受處分人甲○○於民國98年9 月
    23日下午5 時許，駕駛車牌號碼L3F-827 號重型機車沿廣福
    路往介壽路方向行駛，行經有燈光號誌管制之桃園縣八德市
    ○○路與國際路一段交岔路口時，闖紅燈行駛，為警當場攔
    停，以「闖紅燈（直行）由廣福路往介壽路、駕照逾處逕註
    」為由製單舉發違規，嗣原處分機關依道路交通管理處罰條
    例第53條第1 項、第21條第1 項第4 款、第63條第1 項之規
    定，裁處異議人罰鍰新臺幣（下同）7,800 元，並記違規點
    數3 點（駕駛執照業經註銷仍駕駛機器腳踏車部分未據異議
    ）。
二、異議意旨略以：異議人98年9 月23日下午5 時許，駕駛車牌
    號碼L3F-827 號重型機車沿廣福路往介壽路方向行駛，行經
    有燈光號誌管制之桃園縣八德市○○路與國際路一段交岔路
    口時，欲左轉國際路一段行駛，當時路口燈號係綠燈，異議
    人遂直行至路口待轉區○○○○○路一段行駛，確無闖紅燈
    情事，未料即為警以闖紅燈為由攔停製單舉發違規，為此聲
    明異議等語。
三、按「汽車駕駛人，行經有燈光號誌管制之交岔路口闖紅燈者
    ，處新臺幣1,800 元以上5,400 元以下罰鍰」道路交通管理
    處罰條例第53條第1 項定有明文。
四、經查，異議人甲○○於98年9 月23日下午5 時許，駕駛車牌
    號碼L3F-827 號重型機車沿廣福路往介壽路方向行駛，行經
    有燈光號誌管制之桃園縣八德市○○路與國際路一段交岔路
    口時，闖紅燈行駛之違規事實，業經證人即舉發員警李黃勝
    於本院訊問中具結後證稱：「（請描述當時情形？）當時我
    在國際路一段等紅燈，等綠燈時我右轉至廣福路，我發現異
    議人闖越廣福路上的紅燈，所以我在待轉區處攔停」、「（
    你是已經右轉到廣福路之後，異議人才闖紅燈？）我先右轉
    到廣福路之後才發現異議人直行闖紅燈」等語在卷（本院98
    年11月23日訊問筆錄），佐以證人與異議人素不相識亦無仇
    怨，理應無由甘冒偽證之處罰，虛構異議人有前開闖紅燈之
    違規事實設陷於異議人，應足認其前開指述屬實，可以採信
    ，此外復有本件舉發違規通知單、裁決書、異議人繪製之現
    場圖各1 份在卷可按，是異議人於前揭時地，駕駛重型機車
    行經有燈號管制之交叉路口，未遵守紅燈燈號管制，闖越紅
    燈之違規事實，應堪認定。異議人雖辯稱伊當時係綠燈直行
    欲左轉往國際路一段而於待轉區停等，並未闖紅燈云云，並
    提出路口錄影畫面供本院查參，惟異議人前開違規行為，業
    經證人於本院訊問中指述綦詳，已如前述，且異議人所提出
    之錄影畫面係廣隆街路口亦非本案舉發違規地點，異議人所
    提供之錄影畫面，並不足為有利異議人之認定，是異議人空
    言辯稱並未闖紅燈云云，尚難採憑。
五、綜上所述，原處分機關據以裁處異議人罰鍰7,800 元，並記
    違規點數3 點，並無違誤。本件異議為無理由，應予駁回。
    爰裁定如主文。
據上論斷，應依道路交通案件處理辦法第19條，裁定如主文。
中    華    民    國    98    年    11    月    26    日
                  交通法庭    法  官  江春瑩
以上正本證明與原本無異。
如不服本裁定，應於裁定送達後5 日內向本院提出抗告狀。
                              書記官  羅婉榕
中    華    民    國    98    年    11    月    26    日


司法院資訊處製作；財團法人民間司法改革基金會備份。
